台灣高等法院台中分院刑事附帶民事訴訟判決
原　　　告　甲○○
被　　　告　丙○○
　　　　　　乙○○
上列被告因傷害案件，經原告提起附帶民事訴訟，請求損害賠償
上訴事件，本院判決如下：
    主  文
被告乙○○應給付原告新台幣伍萬元及自民國96年9月27日起至
清償日止，按年利率百分之五計算之利息。
原告其他之訴駁回。
訴訟費用由被告乙○○負擔三分之二；由原告負擔三分之一。
    事  實
一、原告求為判決，被告丙○○、乙○○應賠償原告新台幣41萬
    6千元，及自起訴狀繕本送達翌日即民國96年9月27日起，按
    年息百分之五計算之利息。訴訟費用由被告連帶負擔。其事
    實上陳述略稱：被告丙○○為原告之夫，原告懷疑丙○○與
    被告乙○○有通姦行為。96年1月12日下午，原告發現丙○
    ○載乙○○返回伸港鄉○○路1巷2─1號之住處，適為原告
    發現，尾隨進入屋內，丙○○見狀，即以腳猛踢原告之腰部
    數下，致原告胸、腹部撞及桌角成傷疼痛，眼鏡跌落損壞。
    丙○○再猛擊原告頭部，口罵三字經；乙○○以原告之安全
    帽猛擊原告頭部，並手抓原告臉部，致原告受傷。爰依民法
    第184條第1項、第193條第1項、第195條第1項請求被告二人
    連帶損害賠償。其中原告眼鏡損壞，花費16000元。原告遭
    被告二人毆打，精神所受痛苦難以言諭，請求賠償40萬元慰
    撫金。證據提出購買眼鏡之收據二級，並援用刑事訴訟之證
    據。
二、被告丙○○、乙○○均求為判決駁回原告之訴。丙○○否認
    有毆打原告。乙○○則主張係原告先出手，伊才出手云云。
    證據均引用刑事訴訟。
    理  由
壹、被告乙○○傷害部分：
一、原告主張被告乙○○傷害之事實，為被告乙○○所承認，並
    有驗傷診斷書可憑，乙○○傷害犯行，可以認定。
二、按不法侵害他人之身體、健康者，被害人雖非財產上之損害
    ，亦得請求賠償相當之金額，民法第195條第1項定有明文。
    未件原告因被告乙○○之傷害行為，受有臉部多處擦傷、腹
    部挫傷、腹痛、胸痛等傷害。是原告請求乙○○賠償精神慰
    撫金，於法有據。本院審酌原告所受傷害之程度，被告乙○
    ○傷害原告之原因及其等之經濟狀況，認原告請求賠償40萬
    元金額過高，認在5萬元之範圍內為適當。原告之請求在5萬
    元之範圍內為有理由，應予准許，逾此範圍為無理由，應予
    駁回。訴訟費用由被告乙○○負擔三分之二，由原告負擔三
    分之一。
貳、關於被告丙○○部分及眼鏡損壞增加負擔部分：
一、按刑事訴訟諭知無罪、免訴或不受理之判決者，應以判決駁
    回原告之訴，刑事訴訟法第503條第1項前段定有明文。本件
    被告丙○○被訴損害賠償案件，業經原審法院判決無罪，檢
    察官不服原判決提起上訴後，亦經本院判決上訴駁回在案。
    依照上開規定，自應駁回原告此部分對被告丙○○附帶提起
    之民事訴訟。
二、原告另請求被告乙○○賠償眼鏡損壞增加負擔16000元。按
    因犯罪而受損害之人，於刑事訴訟程序得附帶提起民事訴訟
    ，對於被告及依民法負賠償責任之人，請求回復其損害，刑
    事訴訟法第487條第1項亦定有明文。明白規定得附帶提起民
    事訴訟之人，為因犯罪而受損害之人。若被害人所受之損害
    ，並非因犯罪行為所引起，不得就該損害提起附帶民事訴訟
    。本件被告乙○○係犯傷害罪，原告主張丙○○以腳猛踢原
    告，致眼鏡掉落地面損壞之事實，與乙○○所犯傷害罪無關
    ，原告此部分請求，於法不合，應予駁回
據上論斷，應依刑事訴訟法第502條第1項、第2項、第503條第1
項前段，判決如主文。
中　　華　　民　　國　　96　　年　　10　　月　　11　　日
            刑事第九庭    審判長法　官　陳　筱　珮
                                法　官  康  應  龍
                                法　官  趙  春  碧
上列正本證明與原本無異。
不得上訴。
                                書記官　胡  美  娟
中　　華　　民　　國　　96　　年　　10　　月　　12　　日
